【裁判字號】    97,消債更,137
【裁判日期】    970721
【裁判案由】    更生事件
【裁判全文】
臺灣屏東地方法院民事裁定           97年度消債更字第137號
聲  請  人
即債 務 人  甲○○
                    國民
上列當事人聲請消費者債務清理事件，本院裁定如下：
    主  文
債務人甲○○自中華民國九十七年七月二十一日十二時起開始更
生程序。
命司法事務官進行本件更生程序。
    理  由
一、按債務人不能清償債務或有不能清償之虞；且無擔保或無優
    先權之債務總額未逾新臺幣一千二百萬元者，於法院裁定開
    始清算程序或宣告破產前，得向法院聲請更生；又法院開始
    更生程序之裁定，應載明其年、月、日、時，並即時發生效
    力，消費者債務清理條例第3 條、第42條第1 項、第45條第
    1 項分別定有明文。次按法院裁定開始更生或清算程序後，
    得命司法事務官進行更生或清算程序，必要時得選任律師、
    會計師或其他適當之自然人或法人一人為監督人或管理人，
    同條例第16條第1 項亦有明文。
二、債務人聲請意旨略以：其就新臺幣（下同）2,468,906 元債
    務有不能清償之情事，曾於95年間以書面向最大債權金融機
    構復華商業銀行請求依「中華民國銀行公會會員辦理消費金
    融案件無擔保債務協商機制」共同協商債務清償方案，嗣協
    商成立，約定自95年11月起，分120 期，每月應繳之金額為
    26,187元，惟因債務人月薪僅40,698元（扣除勞健保費後）
    ，除須共同扶養父母及子女外，尚須按月向裕融企業股份有
    限公司（下稱裕融公司）攤還汽車貸款本息8,676 元，履行
    協商顯有重大困難，而此並非債務人主觀上惡意不履行協商
    ，實係客觀上確有不可歸責於債務人之事由。又其無擔保或
    無優先權之債務總額未逾1,200 萬元，復未經法院裁定開始
    清算程序或宣告破產，爰向本院聲請更生等語。
三、經查債務人所主張之上開事實，業據其提出與所述相符之債
    權人清冊、協商成立協議書暨轉帳還款影本、薪資轉帳存摺
    影本、財政部台灣省南區國稅局95年度綜合所得稅各類所得
    暨財產歸屬資料清單、戶籍謄本、財團法人金融合徵信中心
    當事人查詢個人資料（信用報告）回覆書及向裕融公司繳納
    8,676 元之郵政劃撥儲金存款收據等件為證，應堪信實。是
    以，債務人每月所得扣除每月應繳之協商金額26,187元及應
    攤還之汽車貸款本息8,676 元後，僅餘約6,000 元，顯不足
    支應其本人之基本生活開銷，遑論扶養父母及子女，其因此
    未能繼續繳納協商約定之金額，尚難認有可歸責之事由，而
    其名下除前述須攤還貸款本息之汽車外，並無土地、房屋或
    其他有變現價值之動產可資為清償之憑藉，又查債務人復無
    消費者債務清理條例第6 條第3 項、第8 條或第46條各款所
    定駁回更生聲請之事由存在，則債務人聲請更生，應屬有據
    ，爰裁定如主文第一項所示，並命司法事務官進行本件更生
    程序。
中    華    民    國    97    年    7     月    21    日
                        民事庭法官  孫  國  禎
正本係照原本作成。
本裁定不得抗告。
本件裁定公告日期為民國97年7月21日中午12時。
                        法院書記官  徐  建  功
中    華    民    國    97    年    7     月    21    日


司法院資訊處製作；財團法人民間司法改革基金會備份。
